臺灣新北地方法院刑事判決　　　　　　110年度審易字第596號
公　訴　人　臺灣新北地方檢察署檢察官
被　　　告　蔡智傑


上列被告因竊盜案件，經檢察官提起公訴（109 年度偵字第0000
0 、40677 號），被告於準備程序中就被訴事實為有罪之陳述，
經告知簡式審判程序之旨，並聽取當事人之意見後，本院改行簡
式審判程序審理，判決如下：
    主  文
蔡智傑共同犯踰越窗戶竊盜罪，累犯，處有期徒刑柒月。未扣案
之蔡智傑犯罪所得新臺幣貳萬元沒收，於全部或一部不能沒收或
不宜執行沒收時，追徵其價額；又犯竊盜罪，累犯，處有期徒刑
伍月，如易科罰金，以新臺幣壹仟元折算壹日。未扣案之犯罪所
得紅色手提包壹個、新臺幣參萬肆仟元均沒收，於全部或一部不
能沒收或不宜執行沒收時，追徵其價額。
    事  實
一、蔡智傑因缺錢花用，而分別為下列犯行：
  ㈠於民國109 年7 月13日1 時42分許，行經新北市○○區○○
    路000 巷0 號供營業而無人居住之日式威廉理髮店前，見該
    店窗戶未上鎖，竟與真實姓名年籍不詳綽號「阿吉」之成年
    男子共同意圖為自己不法所有，基於竊盜之犯意聯絡，由綽
    號「阿吉」之男子在外把風，蔡智傑則翻越未上鎖之窗戶侵
    入該店內，徒手竊取李青松所管領、置放於該店櫃檯抽屜內
    現金新臺幣（下同）3 萬2, 000元得手，旋即離開現場，蔡
    智傑因而分得其中2 萬元。嗣李青松於同日13時13分許，因
    結帳開啟店內櫃檯抽屜發現其內現金不見而察覺有異報警處
    理，經警調閱店內監視器錄影畫面循線查悉上情。
  ㈡於109 年9 月9 日9 時48分許（起訴書誤載為「30分許」）
    ，行經新北市○○區○○街0 號供營業而無人居住之美甲店
    前，見該店內無人看管，竟意圖為自己不法之所有，基於竊
    盜之犯意，徒手竊取阮朝緣所有、置於店內工作桌下櫃子內
    紅色手提包1 個（價值1,000 元，手提包內含現金3 萬4,00
    0 元至4 萬元不等，阮朝緣所有之健保卡、居留證各1 張）
    得手，旋即離開現場。嗣阮朝緣於同日10時許由店內廚房返
    回美甲工作區，見工作桌下櫃子遭翻動察覺有異而報警處理
    ，經警調閱街道監視器錄影畫面，而查悉上情。
二、案經李青松、阮朝緣分別訴由新北市政府警察局永和分局、
    中和分局移送臺灣新北地方檢察署檢察官偵查起訴。
    理  由
一、訊據被告蔡智傑對於上揭犯行均坦承不諱，核與告訴代理人
    李青松、告訴人阮朝緣於警詢中之指述情節相符，並有日式
    威廉理髮店內監視器錄影畫面截圖6 張、美甲店內現場蒐證
    照片8 張、街道沿線監視器錄影畫面截圖8 張、監視器錄影
    畫面光碟2 片在卷可稽，被告之自白與事實相符，本件事證
    明確，被告犯行堪以認定，應依法論科。
二、論罪科刑：
  ㈠按刑法第321 條第1 項第2 款所稱之「毀越」，指毀壞與踰
    越二種情形，所謂「毀」係指毀壞，而所謂「越」則指越入
    、超越或踰越而言，祇要毀壞、踰越或超越門窗、安全設備
    之行為使該門窗、安全設備喪失防閑作用，即該當於前揭規
    定之要件。又現行刑法第321 條第1 項第2 款已將「門扇」
    修正為「門窗」，以符實務用語，故「窗戶」既為該條款之
    加重竊盜罪構成要件所直接明文規定，即無須再將「窗戶」
    論以該款之「安全設備」。查被告如犯罪事實欄一、㈠所示
    犯行，係以踰越未上鎖窗戶之方式，進入日式威廉理髮店內
    行竊，已使該等處所之窗戶喪失防閑作用，依前開說明，自
    符合「踰越窗戶」之加重要件。
  ㈡核被告如事實欄一、㈠所為，係犯刑法第321 條第1 項第2
    款之踰越窗戶竊盜罪；如事實欄一、㈡所為，係犯同法第32
    0 條第1 項之竊盜罪。公訴意旨認被告如事實欄一、㈠所為
    ，係犯毀越安全設備竊盜罪，容有誤會，應予更正。又被告
    就事實欄一、㈠與真實姓名年籍不詳綽號「阿吉」之成年男
    子間，有犯意聯絡及行為分擔，應論以共同正犯。被告所犯
    上開二罪，犯意各別，行為互殊，應予分論併罰。
  ㈢刑之加重事由：
    被告①前於99年間因竊盜案件，經本院以99年度簡字第3555
    號判決處有期徒刑3 月、3 月，應執行有期徒刑4 月確定；
    ②於99年間因施用毒品案件，經本院以99年度訴字第13 84
    號判決處有期徒刑9 月、5 月，應執行有期徒刑1 年確定；
    ③於99年間因竊盜、詐欺等案件，經本院以99年度簡字第38
    99號判決處有期徒刑6 月、3 月，並就有期徒刑部分定應執
    行刑7 月確定；④於99年間因施用毒品案件，經本院以99年
    度訴字第1941號判決處有期徒刑7 月（共3 罪）、4 月（共
    3 罪），應執行有期徒刑2 年確定；⑤於99年間因竊盜案件
    ，經本院以99年度易字第3223號判決處有期徒刑1 年6 月、
    1 年，應執行有期徒刑2 年4 月，並經臺灣高等法院以10 0
    年度上易字第322 號判決駁回上訴確定，上開①至⑤所示案
    件，復經本院以101 年度聲字第677 號裁定應執行有期徒刑
    5 年8 月確定；⑥於100 年間因施用毒品案件，經本院以10
    0 年度訴字第100 號判決處有期徒刑8 月、5 月，應執行有
    期徒刑11月確定，前揭應執行有期徒刑5 年8 月、11月，與
    另案殘刑接續執行，於105 年6 月13日縮短刑期假釋出監，
    後經撤銷假釋，尚有殘刑1 年又29日（執行指揮書期間「10
    6 年9 月1 日至107 年9 月29日」），再與後犯之另案有期
    徒刑部分接續執行，於107 年9 月29日此部分先行執行完畢
    ，有臺灣高等法院被告前案紀錄表1 份在卷可稽，是被告於
    有期徒刑執行完畢後，5 年內故意再犯本案有期徒刑以上之
    罪，均為累犯，依刑法第47條第1 項規定加重其刑。至司法
    院釋字第775 號解釋，依解釋文及理由之意旨，係指構成累
    犯者，不分情節，一律加重最低本刑，於不符合刑法第59條
    所定要件之情形下，致生行為人所受之刑罰超過其所應負擔
    罪責之個案，不符罪刑相當原則、比例原則。於此範圍內，
    在修正前，為避免發生上述罪刑不相當之情形，法院就該個
    案應裁量是否加重最低本刑；依此，該解釋係指個案應量處
    最低法定刑、又無法適用刑法第59條在內減輕規定之情形，
    法院應依此解釋意旨裁量不予加重最低本刑（最高法院108
    年度台上字第338 號判決意旨參照），本案被告之犯罪情節
    ，皆無上開情事，尚無依上開解釋意旨裁量不予加重最低本
    刑之餘地，附此敘明。
  ㈣本院審酌被告正值青壯年，不思以己力正當賺取財物，竟存
    不勞而獲之心態，竊取他人財物，危害社會治安，惟念其犯
    後始終坦承犯行，態度尚可，暨其素行、犯罪之動機、目的
    、行竊手段及各次竊取財物之價值，兼衡被告自稱國中肄業
    之智識程度，以工地水泥工為業，日薪1,500 元，尚有雙親
    需扶養之家庭生活狀況，暨被告犯後迄今未能與告訴人達成
    和解、賠償損害或取得原諒等一切情狀，分別量處如主文所
    示之刑，以資懲儆，並就事實欄一、㈡所示竊盜犯行諭知易
    科罰金之折算標準。
三、沒收部分：
  ㈠按供犯罪所用、犯罪預備之物或犯罪所生之物，屬於犯罪行
    為人者，得沒收之。犯罪所得，屬於犯罪行為人者，沒收之
    。前2 項之沒收，於全部或一部不能沒收或不宜執行沒收時
    ，追徵其價額。犯罪所得已實際合法發還被害人者，不予宣
    告沒收或追徵。刑法第38條第2 項前段、第38條之1 第1 項
    前段、第3 項、第5 項定有明文。又宣告沒收或追徵，有過
    苛之虞、欠缺刑法上之重要性、犯罪所得價值低微，或為維
    持受宣告人生活條件之必要者，得不宣告或酌減之，刑法第
    38條之2 第2 項亦有明定。而二人以上共同犯罪，關於犯罪
    所得之沒收、追繳或追徵，亦應各按其實際利得數額負責，
    換言之，應就各人實際分受所得之數為沒收（最高法院105
    年度台上字第1733號判決要旨參照）。
  ㈡被告與綽號「阿吉」之人就事實欄一、㈠所示犯行，竊得現
    金3 萬2,000 元，屬渠等之犯罪所得，而被告供稱其僅分得
    其中2 萬元一節，業據其供陳在卷，被告此部分之犯罪所得
    為2 萬元，且未據扣案或實際發還告訴人，復經核本案情節
    ，亦無刑法第38條之2 第2 項裁量不宣告或酌減沒收之情形
    ，爰依刑法第38條之1 第1 項、第3 項之規定宣告沒收，於
    全部或一部不能沒收或不宜執行沒收時，追徵其價額；而事
    實欄一、㈡所示犯行，被告竊得之紅色手提包1個及現金，
    同為其犯罪所得，然其中有關竊得現金部分，告訴人於警詢
    中陳稱：遭竊手提包內之現金為3萬4,000元至4萬元間等語
    ，然因無從計算確切金額，依有利於被告之估算原則，堪認
    現金金額3萬4,000元為被告之犯罪所得，與紅色手提包1個
    同未據扣案，亦未返還告訴人，復經核本案情節，同無刑法
    第38條之2第2項裁量不宣告或酌減沒收之情形，爰依刑法第
    38條之1第1項、第3項之規定宣告沒收，於全部或一部不能
    沒收或不宜執行沒收時，分別追徵其價額。至被告竊得告訴
    人阮朝緣所有之健保卡、居留證各1張，因均具專屬性，經
    使用人掛失補發新件後，該等物品即已失去功能，且本身客
    觀財產價值低微，如宣告沒收、追徵價額顯然欠缺刑法上重
    要性，依刑法第38條之2第2項規定皆不予宣告沒收。
據上論斷，應依刑事訴訟法第273 條之1 第1 項、第299 條第1
項前段，刑法第28條、第320 條第1 項、第321 條第1 項第2 款
、第47條第1 項、第41條第1 項前段、第38條之1 第1 項前段、
第3 項，刑法施行法第1 條之1 第1項 ，判決如主文。
本案經檢察官陳建良偵查起訴，檢察官盧祐涵到庭執行職務。
中    華    民    國   110    年    10    月    29    日
                  刑事第二十五庭  法  官  王綽光
 
如不服本判決，應於判決送達後20日內敘明上訴理由，向本院提
出上訴狀 (應附繕本) ，上訴於臺灣高等法院。其未敘述上訴理
由者，應於上訴期間屆滿後20日內向本院補提理由書「切勿逕送
上級法院」。
                                  書記官  王嘉蓉
中    華    民    國   110    年    11    月    2     日
附錄本案論罪科刑法條全文：
●中華民國刑法第320條
意圖為自己或第三人不法之所有，而竊取他人之動產者，為竊盜
罪，處5 年以下有期徒刑、拘役或50萬元以下罰金。
意圖為自己或第三人不法之利益，而竊佔他人之不動產者，依前
項之規定處斷。
前二項之未遂犯罰之。
　
●中華民國刑法第321條
犯前條第 1 項、第 2 項之罪而有下列情形之一者，處 6 月以
上 5 年以下有期徒刑，得併科 50 萬元以下罰金：
一、侵入住宅或有人居住之建築物、船艦或隱匿其內而犯之。
二、毀越門窗、牆垣或其他安全設備而犯之。
三、攜帶兇器而犯之。
四、結夥三人以上而犯之。
五、乘火災、水災或其他災害之際而犯之。
六、在車站、港埠、航空站或其他供水、陸、空公眾運輸之舟、
    車、航空機內而犯之。
前項之未遂犯罰之。